臺中高等行政法院裁定
　　　　　　　　　　　　　　　　　　 95年度訴字第00715號
原　　　告　甲○○
　　　　　　乙○○
　　　　　　丙○○
共　　　同
訴訟代理人　蔡本勇律師
被　　　告　財政部臺灣省中區國稅局
代　表　人　丁○○
訴訟代理人　戊○○
上列當事人間因遺產稅事件，原告不服財政部中華民國95年9月7
日台財訴字第09500392240號訴願決定，提起行政訴訟。本院裁
定如下︰
　　主  文
原告之訴駁回。
訴訟費用由原告連帶負擔。
　　理  由
一、按「納稅義務人對於核定稅捐之處分如有不服，應依規定格
    式，敘明理由，連同證明文件，依左列規定，申請復查：一
    、依核定稅額通知書所載有應納稅額或應補徵稅額者，應於
    繳款書送達後，於繳納期間屆滿翌日起算30日內，申請復查
    。」為稅捐稽徵法第35條第1項第1款所明定。經查原告等之
    母王蔡秀錦亡故後，原告等於92年11月27日辦理遺產稅申報
    ，經被告初查核定補徵遺產稅額1,059,798元，嗣經更正為
    779,712元，更正遺產稅額繳款書於94年7月11日送達原告等
    ，由原告甲○○簽收，此有送達證書影本1紙附在原處分卷
    可稽（原處分卷第296頁），上開更正遺產稅額繳款書核定
    原告等之限繳日期為94年8月11日至94年10月10日，此亦有
    該更正遺產稅額繳款書影本附在原處分卷可按（原處分卷第
    314頁），查上開繳款書所載限繳期限末日94年10月10日，
    是日為國定假日，應順延至同月11日，依首開法律之規定，
    原告等申請復查應於繳納期間屆滿翌日起算30日內，是原告
    等申請復查之不變期間為94年11月10日，原告於95年4月3日
    始提出申請復查，此亦有原告復查申請書上由被告所屬沙鹿
    稽徵所收件章之日戳可證（原處分卷第317頁），顯已逾申
    請復查之法定不變期間，被告復查決定以程序不合駁回原告
    復查之申請，財政部訴願決定亦以原告等申請復查逾期為由
    ，駁回原告等之訴願，於法均無不合。
二、原告雖訴稱被告主張本件遺產稅核定通知書已於94年7月11
    日合法送達，並未提出任何掛號郵件收件回執之正本及影本
    予原告等人，難以憑據被告有合法送達云云。
三、經查，本件被告業於96年2月6日準備程序期日，當庭提出送
    達證書正本予原告訴訟代理人辨認，原告等之訴訟代理人對
    送達證書之真正已不爭執，此有本院96年2月6日準備程序筆
    錄在卷可憑。雖原告等之訴訟代理人又主張被告所屬沙鹿稽
    徵所之更正遺產稅繳款書，僅送達甲○○1人簽收，對其他
    原告不生效力，且該繳款書未有不服原處分應如何救濟之教
    示記載，致原告等遲誤救濟，依行政程序法第98條第3項規
    定，原告等於1年內聲明不服，應視為法定期間內所為云云
    。
四、按稅捐稽徵法第19條規定：「為稽徵稅捐所發之各種文書，
    得向納稅義務人之代理人、代表人、經理人或管理人以為送
    達，應受送達人在服役中者，得向其父母或配偶以為送達；
    無父母或配偶者，得委託服役單位代為送達。為稽徵土地稅
    或房屋稅所發之各種文書，得以使用人為應受送達人。對公
    同共有人中之一人為送達者，其效力及於全體。」而民法第
    1151條規定：「繼承人有數人時，在分割遺產前，各繼承人
    對於遺產全部為公同共有。」財政部依據上開規定於72年11
    月23日以台財稅第38330號函釋稱：「遺產稅繳稅通知書上
    載有多數納稅義務人者，如對其中之一人為送達，依照民法
    第1151條及稅捐稽徵法第19條第3項規定，其送達之效力及
    於全體；倘納稅義務人逾越法定期限仍未繳納者，即應移送
    法院強制執行，無須再向其他繼承人一一分別催繳取證。」
    ，自應認本件已有合法送達。次查系爭遺產稅繳款書3聯，
    各聯背面說明欄3.均載有：「繳稅義務人對稽徵機關核定之
    稅額如有不服，應於收到繳款書後，在繳納期間屆滿翌日起
    算30日內向本稽徵機關申請復查。」之教示記載，業經原告
    訴訟代理人於96年3月6日準備程序期日當庭提出系爭遺產稅
    繳款書正本，經本院受命法官勘驗屬實，且為原告訴訟代理
    人所不爭。是原告等主張被告系爭遺產稅繳款書未有不服課
    稅處分之教示規定為由，因而主張其復查之申請未逾期云云
    ，亦屬無據。從而被告以原告逾期申請復查，駁回其復查之
    申請，核無違誤，訴願決定亦以原告等申請復查逾期為由，
    予以駁回，亦無不合。原告提起本件行政訴訟，其訴不備其
    他要件，其訴為不合法，且其情形亦無從補正，應予駁回。
    末查本件原告等之訴，合法要件既有不備，原告所為本件實
    體之爭執，即無從予以審究，併予敘明。
據上論結，本件原告之訴為不合法，依行政訴訟法第107條第1項
第10款、第104條、民事訴訟法第95條、第85條第2項，裁定如主
文。
中　　華　　民　　國　　96　　年　　 3　　月　　27  　日
                 第三庭審判長法  官  王  茂  修
                             法  官  莊  金  昌
                             法  官  林  金  本
以上正本證明與原本無異。
如不服本裁定，應於裁定送達後10日內以書狀敘明理由，經本院
向最高行政法院提起抗告（須依對造人數附具繕本）；並應預繳
送達用雙掛號郵票390元（34元及5元郵票各10份)。
中　　華　　民　　國　　96　　年　　 3　　月　　27  　日
                             書記官  蔡  騰  德
